---
title: "Public universities"
author: "Dmitry Grigorev"
date: '22 ноября 2021 г '
output: html_document
---

```{r setup, include=FALSE}
knitr::opts_chunk$set(echo = TRUE)

library(dplyr)
library(readxl)
library(GGally)
library(knitr)
library(reshape2)
library(qqplotr)
library(gridExtra)
library(DescTools)

library(nortest)

kable_new<-function(data){kable(data, digits = 3, format.args = list(scientific = FALSE)) }

Mode<-function(x, na.rm = TRUE) {
  if(na.rm){
    x = x[!is.na(x)]
  }

  ux <- unique(x)
  mode<-ux[which.max(tabulate(match(x, ux)))]
  list("mode" = mode, "modefreq" = sum(x == mode))
}
```
## Читаем данные
```{r}
data<-read_xls("PUBLIC_shortname.xls") %>% data.frame()
kable_new(data[1:5, 1:10])
```
## Взглянем на признаки
```{r}
names(data)
```
## Отберём интересующие признаки
```{r}
todrop<-c("FICE", "PPIND", "ROOM", "BOARD", "NUM_FULL", "NUM_AC",   "NUM_AS", "NUM_INS", "NUM_ALL", "NEW10", "NEW25", "MATH_1", "MATH_3", "VERB_1", "VERB_3", "ACT_1", "ACT_3", "IN_STATE", "NEW_STUD", "SAL_AS", "SAL_FULL", "COMP_FUL", "COMP_AC", "COMP_AS", "COMP_ALL", "DONATE", "INSTRUCT", "PH_D", "FULLTIME", "PARTTIME", "BOOK", "ADD_FEE", "APP_REC", "APP_ACC", "PERSONAL", "AVR_ACT")

northeast<-c("ME", "MA", "RI", "CT", "NH", "VT", "NY", "PA", "NJ", "DE", "MD")
southeast<-c("WV", "VA", "KY", "TN", "NC", "SC", "GA", "AL", "MS", "AS", "LA", "FL")
midwest<-c("OH", "IN", "MI", "IL", "MO", "WI", "MN", "IA", "KS", "NE", "SD", "ND")
southwest<-c("TX", "OK", "NM", "AZ")
west<-c("CO", "WY", "MT", "ID", "WA", "OR", "UT", "NV", "CA", "AK", "HI")

region<-Vectorize(function(name){
    if(name %in% northeast) {return("Northeast")}
    else if (name %in% southeast) {return("Southeast")}
    else if (name %in% midwest) {return("Midwest")}
    else if (name %in% southwest) {return("Southwest")}
    else {return("West")}
})


fdata<-data %>% mutate(APP_ACC_r = APP_ACC/APP_REC, REGION = region(STATE)) %>%
             select(-all_of(todrop)) %>% rename(UNIV = ...1)

kable_new(fdata[1:7,])

summary(fdata)
modeinfo<-apply(fdata, 2, Mode)
do.call(cbind, modeinfo)
```

## Взглянем на pairs-plot
```{r warning=FALSE, fig.width=10, fig.height=11}
pairs<-fdata %>% select(-all_of(c("TYPE", "STATE", "UNIV", "REGION"))) %>% 
            ggpairs(lower = list(continuous = wrap("smooth", alpha = 0.3, size=0.7)))+
            theme(axis.text.x = element_text(angle = 45, hjust = 1))

typepairs<-fdata %>% select(-all_of(c("TYPE", "STATE", "UNIV", "REGION"))) %>% 
            ggpairs(ggplot2::aes(colour=fdata$TYPE), 
                    lower = list(continuous = wrap("smooth", alpha = 0.3, size=0.7)), 
                    diag = list(continuous = wrap("densityDiag", alpha=0.5 )))+
                    theme(axis.text.x = element_text(angle = 45, hjust = 1))

pairs

typepairs
```
#### Признаки с результатами экзаменов сильно коррелируют, отсекаем часть из них
```{r}
fdata<-select(fdata, -all_of(c("AVRVERB", "AVRCOMB")))
```

### В графиках с OUT_STAT-признаком видны три аутлаера. Например, университет Вермонта был дорог из-за плохого финансирования
```{r}
fdata %>% filter(OUT_STAT > 14000) %>% select(UNIV, STATE, REGION, OUT_STAT)

fdata <- filter(fdata, OUT_STAT < 14000)
```

### Что касается классификации университетов, точных данных найти не удалось
### Взглянем на число индивидов с разбивкой по категоризующим переменным
```{r}
fdata %>% group_by(TYPE) %>% summarize(n = n())
fdata %>% group_by(REGION) %>% summarize(n = n())
```

### Неоднородность в данных явно прослеживается после разбиения данных во многих признаках, лишь в двух признаках стоит это проверить средствами статистики
```{r fig.width=10}
fdata_I<-filter(fdata, TYPE == "I")
fdata_noIIB<-filter(fdata, TYPE != "IIB")

ggplot(fdata_noIIB, aes(x = SF_RATIO)) + geom_boxplot(aes(fill = TYPE)) + xlab("SF_RATIO") + labs(title = "Boxplots for student/faculty ratio")


ggplot(fdata_noIIB, aes(x = GRADUAT)) + geom_boxplot(aes(fill = TYPE)) + xlab("GRADUAT") + labs(title = "Boxplots for graduation rate")
```

```{r fig.width=11}
q1<-ggplot(filter(fdata_noIIB, TYPE == "I", !is.na(SF_RATIO)), aes(sample = (SF_RATIO - mean(SF_RATIO))/sd(SF_RATIO) )) + geom_qq() + labs(title = "Normal probability plot for TYPE I 's SF_RATIO ")+geom_abline()
q2<-ggplot(filter(fdata_noIIB, TYPE == "IIA", !is.na(SF_RATIO)), aes(sample = (SF_RATIO - mean(SF_RATIO))/sd(SF_RATIO) )) + geom_qq() + labs(title = "Normal probability plot for TYPE IIA 's SF_RATIO ")+geom_abline()
q3<-ggplot(filter(fdata_noIIB, TYPE == "I", !is.na(GRADUAT)), aes(sample = (GRADUAT - mean(GRADUAT))/sd(GRADUAT) )) + geom_qq() + labs(title = "Normal probability plot for TYPE I 's GRADUAT ")+geom_abline()
q4<-ggplot(filter(fdata_noIIB, TYPE == "IIA", !is.na(GRADUAT)), aes(sample = (GRADUAT - mean(GRADUAT))/sd(GRADUAT) )) + geom_qq() + labs(title = "Normal probability plot for TYPE IIA 's GRADUAT ")+geom_abline()

grid.arrange(q1, q2,q3,q4, nrow = 2)

shapiro.test(filter(fdata_noIIB, TYPE == "I")$SF_RATIO)
shapiro.test(filter(fdata_noIIB, TYPE == "IIA")$SF_RATIO)
shapiro.test(filter(fdata_noIIB, TYPE == "I")$GRADUAT)
shapiro.test(filter(fdata_noIIB, TYPE == "IIA")$GRADUAT)
```

#### Сравним средние в обоих случаях
```{r}
LeveneTest(y = fdata_noIIB$SF_RATIO, group = fdata_noIIB$TYPE, center = "median")
LeveneTest(y = fdata_noIIB$GRADUAT, group = fdata_noIIB$TYPE, center = "median")

t.test(SF_RATIO ~ TYPE, data = fdata_noIIB)
t.test(GRADUAT ~ TYPE, data = fdata_noIIB)
```

#### Можем сравнить различия и по критерию Вилкоксона. Распределения в целом симметричны , потому они сравнивают медианы.
```{r}
wilcox.test(SF_RATIO ~ TYPE, data = fdata_noIIB)
wilcox.test(GRADUAT ~ TYPE, data = fdata_noIIB)
```

### Итак, неоднородность выявлена. Перевём внимание на собственно университеты (TYPE == I). 

### Здесь распределение переменной TERM_D скошено вправо. Развернув значения этого признака, получаем новый признак --- NTERM_D --- число представителей преподавательского состава без высшего образования. Он уже скошен влево и разумно его логарифмировать. Скошенность R_B_COST тоже требует логарифмирования.
```{r warning=FALSE, fig.width=10, fig.height=11}
fdata_I_t <- mutate(fdata_I, TERM_D = log(100 - TERM_D), R_B_COST = log(R_B_COST)) %>% rename(logNTERM_D = TERM_D, logR_B_COST = R_B_COST)

fdata_I_t %>% select(-all_of(c("TYPE", "STATE", "UNIV", "REGION"))) %>% 
            ggpairs(lower = list(continuous = wrap("smooth", alpha = 0.3, size=0.7)), upper = list(continuous = wrap("cor", method = "spearman")))+
            theme(axis.text.x = element_text(angle = 45, hjust = 1))

```

### Анализируем аутлаеры далее
### Аутлаеры по признакам зарплаты
```{r}
fdata_I_t %>% filter(SAL_ALL >= 638 | SAL_AC >= 575) %>%select(UNIV, SAL_ALL, SAL_AC)
```

#### Например, университет Калифорнии признан престижным 
### по GRADUAT
```{r}
fdata_I_t %>% filter(GRADUAT < 13) %>%select(UNIV, GRADUAT)
```

```{r}
fdata_I_t <- filter(fdata_I_t, !(APP_ACC_r >= 0.9 | APP_ACC_r <= 0.5 | GRADUAT < 13 | SAL_ALL >= 638 | SAL_AC >= 575))
```
### Normal Probability Plots with Shapiro-Wilk test
```{r}
for(name in fdata_I_t %>% select(all_of(c("SAL_ALL", "SAL_AC"))) %>% names())
{
  mean_ = mean(fdata_I_t[, name], na.rm = TRUE)
  sd_ = sd(fdata_I_t[, name], na.rm = TRUE)
  print(ggplot(fdata_I_t, aes_string(sample = name))+ geom_qq() + geom_abline(slope = sd_, intercept = mean_) + labs(title = name))
  
  print(shapiro.test(fdata_I_t[, name]))
}
```
### Необходимо сравнить зарплату всех сотрудников в среднем SAL_ALL и зарплату доцентов SAL_AC
### Paired t-test
```{r}
t.test(fdata_I_t$SAL_ALL, fdata_I_t$SAL_AC, paired = TRUE)
```

### Может быть, картина изменится, если мы разобьём данные университетов по регионам. Взглянем на боксплоты.

```{r fig.width=16, fig.height=10, warning=FALSE}
q1<-ggplot(fdata_I_t, aes(x = AVRMATH, fill = reorder(REGION, AVRMATH))) + geom_boxplot() + labs(title = "Boxplot for AVRMATH") + scale_fill_discrete(name = "REGION")
q2<-ggplot(fdata_I_t, aes(x = OUT_STAT, fill = reorder(REGION, OUT_STAT))) + geom_boxplot() + labs(title = "Boxplot for OUT_STAT") + scale_fill_discrete(name = "REGION")
q3<-ggplot(fdata_I_t, aes(x = logR_B_COST, fill = reorder(REGION, logR_B_COST))) + geom_boxplot() + labs(title = "Boxplot for logR_B_COST") + scale_fill_discrete(name = "REGION")
q4<-ggplot(fdata_I_t, aes(x = logNTERM_D, fill = reorder(REGION,  logNTERM_D))) + geom_boxplot() + labs(title = "Boxplot for logNTERM_D") + scale_fill_discrete(name = "REGION")
q5<-ggplot(fdata_I_t, aes(x = SF_RATIO, fill = reorder(REGION,  SF_RATIO))) + geom_boxplot() + labs(title = "Boxplot for SF_RATIO") + scale_fill_discrete(name = "REGION")
q6<-ggplot(fdata_I_t, aes(x = GRADUAT, fill = reorder(REGION,  GRADUAT))) + geom_boxplot() + labs(title = "Boxplot for GRADUAT") + scale_fill_discrete(name = "REGION")
q7<-ggplot(fdata_I_t, aes(x = SAL_AC, fill = reorder(REGION,  SAL_AC))) + geom_boxplot() + labs(title = "Boxplot for SAL_AC") + scale_fill_discrete(name = "REGION")
q8<-ggplot(fdata_I_t, aes(x = SAL_ALL, fill = reorder(REGION,  SAL_ALL))) + geom_boxplot() + labs(title = "Boxplot for SAL_ALL") + scale_fill_discrete(name = "REGION")
q9<-ggplot(fdata_I_t, aes(x =APP_ACC_r, fill = reorder(REGION,  APP_ACC_r))) + geom_boxplot() + labs(title = "Boxplot for APP_ACC_r") + scale_fill_discrete(name = "REGION")
grid.arrange(q1,q2,q3,q4,q5,q6,q7,q8,q9, nrow = 3)
```

#### Как видим, средние в зарплатах разнятся всюду, при этом наблюдений в трёх регионах мало (<30)

### Выберем два региона (конкретно те, для которых наблюдений >30)
#### Ниже приведены pairs-plots, отличающиеся тем, что в первом перечислены коэф. корр. Пирсона, во втором -- Спирмена.
```{r fig.width=16, fig.height=10, warning=FALSE}
fdata_I_t_MS<-fdata_I_t %>% dplyr::select(-all_of(c("TYPE", "STATE", "UNIV"))) %>% filter(REGION %in% c("Midwest", "Southeast"))

ggpairs(fdata_I_t_MS, ggplot2::aes(colour=fdata_I_t_MS$REGION) ,lower = list(continuous = wrap("smooth", size=0.7)), diag = list(continuous = wrap("densityDiag", alpha=0.5 )))+theme(axis.text.x = element_text(angle = 45, hjust = 1))

ggpairs(fdata_I_t_MS, ggplot2::aes(colour=fdata_I_t_MS$REGION) ,lower = list(continuous = wrap("smooth", size=0.7)), diag = list(continuous = wrap("densityDiag", alpha=0.5 )), upper = list(continuous = wrap("cor", method = "spearman")))+theme(axis.text.x = element_text(angle = 45, hjust = 1))
```

#### При сравнени численных значений коэффициентов существенных различий не найдено. Все существенные корреляции выглядят логичными (с т.з. 'одно влечёт другое' )

### Распределения logNTERM_D выглядят похожими
```{r}
fdata_I_t_M<-filter(fdata_I_t_MS, REGION == "Midwest")
fdata_I_t_Se<-filter(fdata_I_t_MS, REGION == "Southeast")

t.test(logNTERM_D~REGION, data = fdata_I_t_MS)

wilcox.test(logNTERM_D~REGION, data = fdata_I_t_MS)

#ks.test(fdata_I_t_M$logNTERM_D, fdata_I_t_Se$logNTERM_D, exact = FALSE) -- невалидно
```

```{r}
library(ppcor)

fdata_I_t_M_noNA<-filter(fdata_I_t_M, !is.na(SAL_ALL) & !is.na(OUT_STAT) & !is.na(logR_B_COST))

pcor(dplyr::select(fdata_I_t_M_noNA, SAL_ALL, OUT_STAT, logR_B_COST))
```

#### Корреляция между logR_B_COST и SAL_ALL для Среднего  Запада изначально не была значима (0.323), но их частная корреляция при условии OUT_STAT уменьшилась; это лишь демонстрация эффекта от вычета влияния.